【裁判字號】    97,易,41
【裁判日期】    970201
【裁判案由】    竊盜
【裁判全文】
臺灣彰化地方法院刑事判決              97年度易字第41號
公  訴  人  臺灣彰化地方法院檢察署檢察官
被      告  甲○○原名吳忠憲.
                    現羈押在臺灣彰化看守所
上列被告因竊盜等案件，經檢察官提起公訴（九十六年度偵字第
一○九八五、一一一七二號），本院判決如下：
    主  文
甲○○竊盜，累犯，處有期徒刑月，如易科罰金，以新臺幣壹
仟元折算壹日；又竊盜，累犯，處有期徒刑月，如易科罰金，
以新臺幣壹仟元折算壹日。應執行有期徒刑伍月，如易科罰金，
以新臺幣壹仟元折算壹日。
    事  實
一、甲○○前因施用第一級毒品案件，經本院以九十四年度訴字
    第二九八號判處有期徒刑九月確定；另因施用第二級毒品案
    件，經臺灣嘉義地方法院以九十四年度嘉簡字第一一三六號
    判處有期徒刑五月確定，因詐欺案件，經臺灣嘉義地方法院
    以九十五年度嘉簡字第一八二號判處有期徒刑三月確定，上
    開二案再經臺灣嘉義地方法院以九十五年度聲字第八○六號
    裁定合併定其應執行刑為有期徒刑七月確定；上開案件嗣經
    送監接續執行，於民國九十五年十月十四日縮短刑期假釋出
    監付保護管束，甫於九十五年十一月十八日因縮刑期滿未經
    撤銷假釋，而執行完畢。詎甲○○仍不知悔改，復基於意圖
    為自己不法所有之竊盜犯意，先後為下列竊盜行為：
  (一)於九十六年九月二十二日下午二時許，騎乘車牌號碼ＤＬＭ
    －二九九號輕型機車，至彰化縣大城鄉○○村○○路一二二
    號謝俊安、乙○○所經營之順立工業社前，徒手竊取謝俊安
    、乙○○所有之拖車鐵製車心五支（價值合計約新臺幣【下
    同】一千五百元），得手後，以一千一百元之價格，出售予
    不詳之流動資源回收商。嗣經警循線查悉上情。
  (二)於九十六年十二月一日上午九時許，騎乘上開輕型機車，至
    彰化縣芳苑鄉○○村○○段二○四之一二地號丙○○所經營
    之養鴨場工寮內，徒手竊取丙○○所有之磅秤一具（價值約
    七千元），得手後，旋即騎乘上開輕型機車將竊得物品載離
    現場。嗣於同日上午九時三十分許，騎乘上開輕型機車載運
    竊得物品，行經彰化縣芳苑鄉路○村○○路，為警盤查而當
    場查獲，並扣得上開磅秤一具（經警發還丙○○），始悉上
    情。
二、案經彰化縣警察局芳苑分局報告臺灣彰化地方法院檢察署檢
    察官偵查起訴。
    理  由
一、按被告以外之人於審判外之言詞或書面陳述，除法律有規定
    者外，不得作為證據。被告以外之人於審判外之陳述，雖不
    符前四條之規定，而經當事人於審判程序同意作為證據，法
    院審酌該言詞陳述或書面陳述作成時之情況，認為適當者，
    亦得為證據。當事人、代理人或辯護人於法院調查證據時，
    知有第一百五十九條第一項不得為證據之情形，而未於言詞
    辯論終結前聲明異議者，視為有前項之同意。刑事訴訟法第
    一百五十九條第一項、第一百五十九條之五分別定有明文。
    經查，證人即被害人乙○○、丙○○於警詢時之證述，雖屬
    被告以外之人於審判外之言詞陳述，為傳聞證據，然經本院
    於審理時當庭直接提示而為合法之調查，被告未於言詞辯論
    終結前聲明異議，本院復審酌該等言詞陳述係由證人出於自
    由意識而陳述，並無非法取證之情況，依刑事訴訟法第一百
    五十九條之五之規定，認上開證人於警詢時之證述，應得採
    為認定本件犯罪事實所憑之證據。
二、上開事實，迭經被告甲○○於警詢、偵訊、本院審理時，自
    白不諱，核與證人乙○○、丙○○於警詢時，證述之情節相
    符，復有扣押物品目錄表、贓物認領保管單各一紙、照片六
    幀在卷可稽，足徵被告之自白確與事實相符。本件事證明確
    ，被告竊盜之犯行，應堪認定。
三、核被告所為，均係犯刑法第三百二十條第一項之普通竊盜罪
    。被告先後二次竊盜犯行，係犯意各別、行為互殊，應予分
    論併罰。又被告前因施用第一級毒品案件，經本院以九十四
    年度訴字第二九八號判處有期徒刑九月確定；另因施用第二
    級毒品案件，經臺灣嘉義地方法院以九十四年度嘉簡字第一
    一三六號判處有期徒刑五月確定，因詐欺案件，經臺灣嘉義
    地方法院以九十五年度嘉簡字第一八二號判處有期徒刑三月
    確定，上開二案再經臺灣嘉義地方法院以九十五年度聲字第
    八○六號裁定合併定其應執行刑為有期徒刑七月確定；上開
    案件嗣經送監接續執行，於九十五年十月十四日縮短刑期假
    釋出監付保護管束，甫於九十五年十一月十八日因縮刑期滿
    未經撤銷假釋，而執行完畢，此有臺灣彰化地方法院檢察署
    刑案資料查註紀錄表及臺灣高等法院被告前案紀錄表各一份
    在卷可稽，其於受有期徒刑執行完畢後，五年以內故意再犯
    本件有期徒刑以上之二罪，均為累犯，應依刑法第四十七條
    第一項規定，各加重其刑。爰審酌被告正值青壯之年，不思
    循正當途徑獲取所需，任意竊取他人財物，嚴重侵害他人財
    產法益，及其犯罪之動機、目的、手段、竊得物品之價值、
    所生之危害程度，暨犯罪後坦承犯行，態度尚屬良好等一切
    情狀，分別量處如主文所示之刑，且均諭知易科罰金之折算
    標準，並定其應執行之刑，及諭知易科罰金之折算標準。
據上論斷，應依刑事訴訟法第二百九十九條第一項前段，刑法第
三百二十條第一項、第四十七條第一項、第四十一條第一項前段
、第二項、第五十一條第五款，刑法施行法第一條之一第一項、
第二項前段，判決如主文。
本案經檢察官蔡曉崙到庭執行職務。
中    華    民    國    97    年    2     月    1     日
                        刑事第六庭    法  官  鄭舜元
以上正本證明與原本無異。
如不服本判決應於收受本判決後10日內向本院提出上訴書狀，其
未敘述上訴理由者，並得於提起上訴後10日內向本院補提理由書
狀（均須按他造當事人之人數附繕本）「切勿逕送上級法院」。
告訴人或被害人對於判決如有不服具備理由請求檢察官上訴者，
其上訴期間之計算係以檢察官收受判決正本之日期為準。
中    華    民    國    97    年    2     月    1     日
                                      書記官  呂雅惠
附錄：論罪科刑法條
中華民國刑法第320條
意圖為自己或第三人不法之所有，而竊取他人之動產者，為竊盜
罪，處5年以下有期徒刑、拘役或500元以下罰金。
意圖為自己或第三人不法之利益，而竊佔他人之不動產者，依前
項之規定處斷。
前二項之未遂犯罰之。


司法院資訊處製作；財團法人民間司法改革基金會備份。
